【裁判字號】    89,上易,1896
【裁判日期】    891228
【裁判案由】    傷害
【裁判全文】
臺灣高等法院高雄分院刑事判決                  八十九年度上易字第一八九六號
    上  訴  人  台灣高雄地方法院檢察署檢察官
    被      告  丙○○
右上訴人因被告傷害案件，不服臺灣高雄地方法院八十九年度易字第二二六一號中華
民國八十九年七月三十一日第一審判決（臺灣高雄地方法院檢察署檢察官以八十九年
度調偵字第三八號聲請簡易判決處刑，經台灣高雄地方法院高雄簡易庭認應依普通審
判程序審理），提起上訴，本院判決如左：
      主  文
上訴駁回。
    事實及理由
一、本案經本院審理結果，認第一審判決認事用法及量刑均無不當，應予維持，並引
    用第一審判決書記載之事實、證據及理由（如附件）。
二、檢察官上訴意旨略以：被告丙○○為圖脫罪，竟捏造告訴人與人通姦，詆毀告訴
    人名節，犯後態度惡劣，原審判處拘役三十日，顯屬過輕，難令告訴人甘服云云
    。惟查原判決對於被告傷害告訴人之事實及據以認定該事實之證據，均已於原判
    決詳予審酌、論斷，並敘明被告因懷疑告訴人乙○○數度與他人有不甲常之男女
    交往，一時氣憤，訴諸暴力出手毆打告訴人成傷，犯後坦承犯行及告訴人所受傷
    害程度非重等一切情狀，量處拘役三十日，並諭知如易科罰金以三百元折算一日
    之標準。認事用法俱無不合，量刑亦稱妥適，檢察官循告訴人請求上訴意旨，指
    摘原判決量刑過輕，並無可取，為無理由，應予駁回。
三、據上論斷，應依刑事訴訟法第三百六十八條、第三百七十三條判決如主文。
本案經檢察官劉翼謀到庭執行職務。
中    華    民    國     八十九     年      十二      月      二十八    日
                              臺灣高等法院高雄分院刑事第一庭
                                  審判長法官  翁慶珍
                                        法官  李春昌
                                        法官  周賢銳
右甲本證明與原本無異。
不得上訴。
                                      書記官  黃琳群
中    華    民    國     八十九     年      十二      月      二十九    日
附錄本判決論罪之法條全文
刑法第二百七十七條條第一項
  傷害人之身體或健康者，處三年以下有期徒刑、拘役或一千元以罰金。
                                          Ｋ
附件：
臺灣高雄地方法院刑事判決                        八十九年度易字第二二六一號
    公  訴  人  臺灣高雄地方法院檢察署檢察官
    被      告  丙○○  男  三十八歲（民國○○○年○月○○日生）
                        住高雄市三民區○○○路三四六巷三號
                        身分證統一編號：Ｅ一二九七三六三四號
右列被告因傷害案件，經檢察官聲請簡易判決處刑（八十九年度調偵字第三八號），
經本院高雄簡易庭認應依普通審判程序審理，移送本院刑事庭，本院判決如左：
    主  文
丙○○傷害人之身體，處拘役參拾日，如易科罰金，以參佰元折算壹日。
    事  實
一、丙○○與乙○○為夫妻關係，係家庭暴力防治法第三條第一款所稱之家庭成員，
    平日感情不睦，二人於民國八十八年七月二十三日十一時許，在高雄市小港區○
    ○○路小港機場附近，因乙○○離家及與數度他人發生不甲常之交往等問題發生
    爭吵，丙○○竟基於傷害之犯意，以所有置於車上之螺絲起子一把毆打乙○○之
    頭部並以拳頭毆打其身體及背部，致乙○○受有左前臂多處淤傷（五╳五公分淤
    傷二處、五╳九公分淤傷一處、五╳四公分淤傷一處）、左手掌背淤傷（五╳六
    公分）、左肩胛骨紫藍色淤傷（十五╳七公分）之傷害。
二、案經被害人乙○○訴由高雄市政府警察局三民分局移送臺灣高雄地方法院檢察署
    檢察官偵查起訴。
    理  由
一、訊據被告丙○○對於右揭事實自白不諱，核與告訴人乙○○之指述相符，告訴人
    受有前開傷害，亦有阮綜合醫院出具之診斷證明書一紙在卷可稽，堪信被告前揭
    自白與事實相符，被告犯行洵足認定，本件事證明確，應依法論科。
二、核被告所為，係犯刑法第二百七十七條第一項之傷害罪。被害人乙○○於婚姻關
    係存續中，曾數次與他人發生不甲常之男女交往，此經證人蘇意智結證稱：「因
    為我與乙○○有性行為，我之前不知道她已經結婚」等語明確，證人鄭富維亦結
    證稱：「有一天我喝醉了，她開車載我到汽車旅館睡覺，在交往期間…她沒告訴
    我她幾年次」甚明（參照卷附本院八十八年度家護字第一三二號八十九年二月一
    日、同年二月二十九日非訟事件筆錄），並有和解書二紙及本院八十八年家護更
    字第一號民事裁定附卷可參，被告所陳稱被害人離家及數度與他人有不甲常之交
    往，自可採信。爰審酌被告對於夫妻感情爭執不循和平協商方式解決，竟訴諸暴
    力手段、其犯罪之動機係因告訴人乙○○數度與他人發生不甲常之男女交往，致
    一時氣憤所為、其犯罪目的、手段、被害人所受傷害程度及被告犯罪後坦承犯行
    等一切情狀，量處如主文所示之刑，並諭知易科罰金之折算標準。被告持以毆打
    告訴人之螺絲起子一把，雖為被告所有供犯罪所用之物，然已滅失，此經被告供
    認在卷，爰不另為沒收之諭知，併此敘明。
據上論斷，應依刑事訴訟法第二百九十九條第一項前段、刑法第二百七十七條第一項
、第四十一條，罰金罰鍰提高標準條例第一條前段、第二條，判決如主文。
中      華      民      國    八十九    年      七      月    三十一    日
                                    臺灣高雄地方法院刑事第三庭
                                      審判長法  官  宋  明  中
                                            法  官  古  振  暉
                                            法  官  葉  啟  洲
右甲本證明與原本無異。
如不服本判決，應於判決送達後十日內，向本院提出上訴狀。
                                            書記官  盧  雅  婷
中      華      民      國    八十九    年      八    月      一      日
附錄本判決之論罪法條：
刑法第二百七十七條第一項
傷害人之身體或健康者，處三年以下有期徒刑，拘役或一千元以下罰金。


司法院資訊處製作；財團法人民間司法改革基金會備份。
